【裁判字號】    96,易,6366
【裁判日期】    970124
【裁判案由】    妨害名譽
【裁判全文】
臺灣臺中地方法院刑事判決              96年度易字第6366號
公  訴  人  臺灣臺中地方法院檢察署檢察官
被      告  乙○○
上列被告因妨害名譽案件，經檢察官提起公訴（96年度偵字第
25041號），本院判決如下：
    主    文
乙○○以強暴方法犯公然侮辱人罪，處拘役伍拾日，如易科罰金
，以新台幣壹仟元折算壹日。
    犯罪事實
一、乙○○與劉邱玉美為鄰居，雙方因建屋糾紛宿有嫌隙，詎乙
    ○○於民國96年5月12日上午8時許，見劉邱玉美在臺中縣東
    勢鎮○○路131巷1號之住處後方空地拜拜，竟基於公然辱侮
    之犯意，於不特定人均得共見共聞之情形下，在其位於臺中
    縣東勢鎮○○路123號住處之2樓後方窗口，持裝有尿液及其
    他不明物體之臉盆，潑灑劉邱玉美3次，復以「無道德，丈
    夫早死，兒子也不見了，還討客兄，與全庄的人有染」等語
    ，辱罵劉邱玉美。
二、案經劉邱玉美訴由臺中縣警察局東勢分局報請臺灣臺中地方
    法院檢察署檢察官偵查起訴。
    理    由
一、訊據被告乙○○矢口否認上揭犯行，辯稱：伊沒有做這些事
    云云。惟查，上揭犯罪事實，業據告訴人劉邱玉美指述綦詳
    ，核與在場聽聞辱罵內容之魏瑞珠、見到告訴人遭潑濕後情
    形之劉瑞興及到場處理員警陳炯宏等證人結證情節相符。此
    外，並有現場照片6張及衣物照片1張附卷可稽。是被告所辯
    要屬卸責之詞，殊無足取。至證人即被告之母廖邱六妹證稱
    ：伊當時在臺中縣東勢鎮○○路123號之住處2樓前面客廳與
    客人講話，被告於同日上午8時至9時間，亦待在該處完全沒
    有離開云云，核與被告供承其當時常在2樓或3樓間走來走去
    等情顯不相符，是證人廖邱六妹之證詞委不足採。另據東勢
    鎮延平里里長即證人甲○○到庭結證稱：「我就到告訴人的
    現在還在建築的防火巷那邊，就是潑尿的現場，我看到現場
    有一堆金紙及拜拜的飲料，我在猜測是準備要拜拜的樣子，
    我看到時，那些東西上面都有尿液，因為我有聞到尿味，從
    這些東西散發出來，現場除了邱玉美之外，我沒有看到其他
    的人，當時邱玉美身上都濕濕的，也聞到她身上有尿味，之
    後派出所的警員就來了。」等語，足證告訴人所指訴非虛，
    被告所辯顯係事後卸責之詞，不足採信。從而本案事證明確
    ，被告犯行堪予認定。
二、核被告所為，係犯刑法309條第1項、第2項以強暴方法犯公
    然辱侮罪。爰審酌被告犯罪之動機、目的、手段、所生危害
    及犯後態度等一切情狀，量處如主文所示之刑，並諭知易科
    罰金之折算標準。
據上論斷，應依刑事訴訟法第299條第1項前段，刑法第309條第1
項、第2項、第41條第1項前段，刑法施行法第1條之1第1項、第2
項，判決如主文。
本案經檢察官顏淑惠到庭執行職務。
中    華    民    國    97    年    1    月     24    日
                  刑事第七庭    法  官  郭德進
上正本證明與原本無異。
如不服本判決，應於收受送達後10日內向本院提出上訴書狀（應
敘述具體理由並附繕本）。
上訴書狀如未敘述理由，應於上訴期間屆滿後20日內補提理由書
於本院。
中    華    民    國    97    年    1     月    25    日
                                書記官  陳惠玲
                                                       B
附錄論罪科刑法條
中華民國刑法第309條：（公然侮辱罪）
公然侮辱人者，處拘役或3百元以下罰金。
以強暴犯前項之罪者，處 1 年以下有期徒刑、拘役或 5 百元以
下罰金。


司法院資訊處製作；財團法人民間司法改革基金會備份。
